【裁判字號】    97,交易,49
【裁判日期】    970317
【裁判案由】    公共危險
【裁判全文】
臺灣高雄地方法院刑事判決              97年度交易字第49號
公  訴  人  臺灣高雄地方法院檢察署檢察官
被      告  甲○○
列被告因公共危險案件，經檢察官提起公訴（96年度偵字第3362
2 號），嗣被告於本院準備程序進行中，就被訴事實為有罪之陳
述，經告知簡式審判程序之旨，並聽取檢察官及被告之意見後，
本院裁定改依簡式審判程序審理，並判決如下：
    主  文
甲○○服用酒類，不能安全駕駛動力交通工具而駕駛，累犯，處
有期徒刑柒月。
    事  實
一、甲○○前因酒後駕車之公共危險罪，分別經本院以91年度鳳
    交簡字第781 號、93年度交簡字第2628號、95年度交簡字第
    1540號及95年度交簡字第2418號先後判處有期徒刑2 月、5
    月、5 月、6 月確定，前2 罪分別於民國91年12月25日、94
    年1 月18日執行完畢，後2 罪經定應執行之刑為有期徒刑10
    月，並於96年2 月15日易科罰金執行完畢。後又於96年間再
    因酒後駕車公共危險案件，經本院以96年度交簡字第750 號
    判決處有期徒刑6 月（減為有期徒刑3 月）確定（於96年11
    月19日，易科罰金執行完畢）。猶不知悔改，於96年11月14
    日下午5 時30分許起至同日晚上6 時50分止，在高雄縣鳳山
    市○○路附近之汽車保養廠飲用啤酒後，稍事休息，明知飲
    酒後已不能安全駕車，竟仍於同日晚上9 時許，騎乘車牌號
    碼XXV-378 號重型機車欲返回其位於高雄市○○區○○路66
    號3 樓之1 之住處，嗣於同日晚上9 時45分許，行經高雄縣
    鳳山市○○○路與保生路口附近時，因無法正常操控機車行
    車不穩，遭警攔查，經警以呼氣方式檢測其酒精濃度高達每
    公升1.029 毫克，始悉上情。
二、案經高雄縣政府警察局移送臺灣高雄地方法院檢察署檢察官
    偵查起訴。
    理  由
一、本件被告甲○○所犯之罪，係死刑、無期徒刑、最輕本刑為
    3 年以上有期徒刑以外之罪，被告於本院審理程序中就被訴
    事實為有罪之陳述，經告知被告簡式審判程序之旨，並聽取
    檢察官及被告之意見後，本院裁定進行簡式審判程序審理，
    合先敘明。
二、訊據被告對前開犯罪事實於本院審理中均坦承不諱，且按人
    飲酒後，雖酒精濃度與飲酒量、體重、性別以及飲酒代謝時
    間均有關聯，但大致上均係與飲酒後酒精濃度有密切關係。
    而刑法第185 條之3 服用毒品、麻醉藥品、酒類或其他相類
    之物，不能安全駕駛交通動力工具之認定標準，係採「抽象
    危險犯」，不以發生具體危險為必要，參考德國、美國之認
    定標準，對於酒精濃度呼氣已每公升0.55毫克（0.55MG/L
    ）或血液濃度達0.11％以上，肇事率為一般正常人之10倍，
    自應認為已達「不能安全駕駛」之標準，有法務部88年5 月
    18日法88檢字第001669號函公告可憑；再當人飲酒後，若以
    呼氣酒精濃度測試器測得之呼氣濃度達到每公升達0.5 毫克
    者，有反應較慢、感覺減低、影響駕駛之現象；當呼氣酒精
    濃度達每公升0.75毫克時，將造成思考及個性行為改變等症
    狀，亦經行政院國軍退除役官兵輔導委員會臺北榮民總醫院
    88年8 月5 日北總內字第26868 號函及附件敘述甚明。本
    件被告酒後駕車，經警欄查後，測得其呼氣酒精濃度每公升
    1.029 毫克，有被告酒精濃度測試值記錄紙1 足在卷足憑，
    堪認被告已因飲酒致無法安全駕駛動力交通工具。復參以被
    告係因酒車身搖擺不穩、駕駛操控能力欠佳、車輛行徑偏離
    常軌等情而遭警攔查乙節，有刑法第185 條之3 案件測試觀
    察記錄表報告書可資佐證，更足認被告確因飲酒已達不能安
    全駕駛動力交通工具之程度無疑。綜上，被告自白與事實相
    符，犯行堪以認定，應予依法論科。
三、被告行為後，刑法第185 條之3 業於97年1 月2 日修正公布
    ，於同年月4 日施行，修正前該條規定「服用毒品、麻醉藥
    品、酒類或其他相類之物，不能安全駕駛動力交通工具而駕
    駛者，處1 年以下有期徒刑、拘役或3 萬元以下罰金」，修
    正後則規定「服用毒品、麻醉藥品、酒類或其他相類之物，
    不能安全駕駛動力交通工具而駕駛者，處1 年以下有期徒刑
    、拘役或科或併科15萬元以下罰金」，其法定刑雖未修正，
    然罰金刑部分已由3 萬元以下罰金，修正提高為15萬元以下
    罰金，並得併科處罰，是被告行為後法律已有變更，經比較
    後，以舊法有利於被告，依刑法第2 條第1 項但書之規定，
    應適用最有利於被告之舊法規定。是核被告所為，係犯修正
    前刑法第185 條之3 服用酒類不能安全駕駛而駕駛罪。被告
    前曾因酒後駕車之公共危險罪，分別經本院以91年度鳳交簡
    字第781 號、93年度交簡字第2628號、95年度交簡字第1540
    號及95年度交簡字第2418號先後判處有期徒刑2 月、5 月、
    5 月、6 月確定，前2 罪分別於91年12月25日、94年1 月18
    日執行完畢，後2 罪經定應執行之刑為有期徒刑10月，並於
    96年2 月15日易科罰金執行完畢等情，有臺灣高等法院被告
    前案紀錄表在卷可稽，其受有期徒刑執行完畢後，於5 年以
    內再故意犯本件有期徒刑以上之罪，為累犯，應依刑法第47
    條第1 項之規定加重其刑。本院爰審酌被告自91年起至96年
    間，5 度因酒後駕車公共危險案件，先後經本院判處如事實
    欄所載之徒刑，其數度為同質犯罪，並無任何確實悔改、禁
    制之心，顯見被告就前次科罰輕忽之態度，輕度量刑顯無法
    收矯治之效，非予嚴懲，不足令其警惕，避免將來再犯，另
    衡量被告犯後坦認犯行態度良好，認檢察官具體求處有期徒
    刑9 月尚嫌過重等一切情狀，量處如主文所示之刑，以示懲
    儆。
據上論斷，應依刑事訴訟法第299 條第1 項前段、第273 條之1
第1 項，刑法第2 條第1 項前段、（修正前）第185 條之3 、第
47條第1 項，刑法施行法第1 條之1 ，判決如主文。
本案經檢察官陳登燦到庭執行職務
中    華    民    國    97    年    3     月    17    日
                         刑事第十庭  法  官  林揚奇
如不服本判決，應於判決送達後10日內向本院提出上訴狀（應抄
附繕本）。
上正本證明與原本無異。
中    華    民    國    97    年    3     月    17    日
                                     書記官  何明昌
附錄本案論罪科刑法條全文：
刑法第185 條之3
服用毒品、麻醉藥品、酒類或其他相類之物，不能安全駕駛動力
交通工具而駕駛者，處1 年以下有期徒刑、拘役或3 萬元以下罰
金。


司法院資訊處製作；財團法人民間司法改革基金會備份。
